【裁判字號】    96,訴,2892
【裁判日期】    970215
【裁判案由】    毒品危害防制條例
【裁判全文】
臺灣高雄地方法院刑事判決              96年度訴字第2892號
公  訴  人  臺灣高雄地方法院檢察署檢察官
被      告  甲○○
上列被告因違反毒品危害防制條例案件，經檢察官提起公訴（96
年度毒偵字第4894號），本院依簡式審判程序審理，判決如下：
    主  文
甲○○施用第一級毒品，累犯，處有期徒刑拾月，減為有期徒刑
伍月，如易科罰金，以新臺幣壹仟元折算壹日。
    事  實
一、甲○○前於民國89年間，因施用毒品案件，經本院裁定送觀
    察、勒戒後，認有施用毒品傾向，經本院以90年度毒聲字第
    2100號裁定令入戒治處所施以強制戒治，並以90年度毒聲字
    第4870號裁定停止戒治，所餘期間付保護管束。惟被告因違
    反保護管束應遵守事項情節重大，再經本院以91年毒聲字第
    1047號裁定撤銷停止戒治，令入戒治處所強制戒治，於91年
    12月24日戒治期滿，於92年1 月13日由高雄地方法院檢察署
    檢察官以92年度戒毒偵字第33號為不起訴處分確定。又於95
    年間，因違反家庭暴力防治法案件，經本院以95年度易字第
    608 號判處有期徒刑6 月，於95年9 月20日縮刑期滿而執行
    完畢。詎猶不知戒除毒癮，明知海洛因係毒品危害防制條例
    第2 條第2 項第1 款所明定之第一級毒品，不得持有、施用
    ，竟於91年12月24日戒治期滿強制戒治期滿執行完畢釋放後
    5 年內，復基於施用第一級毒品海洛因之犯意，於於96年3
    月23日早上8 時許，在高雄縣美濃鎮○○道路旁以針筒注射
    方式施用第一級毒品海洛因1 次。嗣於96年3 月23日下午5
    時30分許，為警在高雄縣美濃鎮○○路○段319 號查獲，經
    採集其尿液送檢，其結果呈嗎啡、可待因陽性反應，始悉上
    情。
二、案經高雄縣政府警察局六龜分局報請臺灣高雄地方法院檢察
    署檢察官偵查起訴。
    理  由
一、按本件被告甲○○所犯係死刑、無期徒刑、最輕本刑為3 年
    以上有期徒刑以外之罪，其於準備程序就被訴事實為有罪之
    陳述，經本院告知簡式審判程序之旨，並聽取其與檢察官之
    意見後，認無不得或不宜改依簡式審判程序進行之情事，依
    刑事訴訟法第273 條之1 第1 項規定，裁定進行簡式審判程
    序，合先敘明。
二、訊據被告對於上揭時地、施用第一級毒品之事實，於本院審
    理中坦承不諱，又被告為警採集之尿液，經送檢驗之結果，
    確呈嗎啡陽性反應，有高雄縣政府警察局六龜分局真實姓名
    對照表、96年4 月11日台灣檢驗科技股份有限公司第KＺ0000
    00000000號濫用藥物尿液檢驗報告各1 份在卷可稽（見警卷
    第5 、6 頁）。是被告之任意性自白核與事實相符，洵堪採
    為論罪科刑之依據。本案事證明確，被告上開施用毒品犯行
    ，堪以認定。
三、按觀察、勒戒或強制戒治執行完畢釋放後，5 年內再犯毒品
    危害防制條例第10條施用毒品之罪者，應依法追訴，毒品危
    害防制條例第23條第2 項定有明文。本件被告因施用毒品案
    件，經本院以91年毒聲字第1047號裁定撤銷停止戒治，令入
    戒治處所強制戒治，於91年12月24日戒治期滿，於92年1 月
    13日由高雄地方法院檢察署檢察官以92年度戒毒偵字第33號
    為不起訴處分確定，此臺灣高等法院被告前案紀錄表1 份在
    卷可參，是被告於強制戒治執行完畢釋放後，5 年內再犯本
    件施用毒品罪行，依前開法條之規定，應依法追訴，本院就
    被告本件施用毒品犯行，自得依法論罪科刑。
四、按海洛因屬毒品危害防制條例第2 條第2 項第1 款所定之第
    一級毒品，不得非法持有、施用，是核被告所為，係犯毒品
    危害防制條例第10條第1 項之施用第一級毒品罪。被告持有
    第一級毒品海洛因進而施用，其持有海洛因之低度行為，應
    為施用之高度行為所吸收，不另論罪。又被告有事實欄所載
    之前案紀錄，甫於95年9 月20日縮刑期滿執行完畢，有臺灣
    高等法院被告前案紀錄表1 份在卷可參，其於有期徒刑執行
    完畢後5 年內，再故意犯本案有期徒刑以上之罪，為累犯，
    應依刑法第47條第1 項規定加重其刑。爰審酌被告施用毒品
    足以戕害身心健康，滋生其他犯罪，惡化社會治安，其經觀
    察、勒戒、強制戒治後，仍再度施用毒品，顯見其戒毒之意
    志不堅，自制力不佳，應有入監矯治之必要，惟念及被告施
    用毒品，戕害己身，本質上屬於自戕行為，且其犯後已坦承
    犯行，態度尚可等一切情狀，量處如主文所示之刑，以示懲
    儆。又被告前揭犯罪時間係在96年4 月24日以前，而其於97
    年1 月28日經本院通緝，嗣於97年1 月29日緝獲，有本院通
    緝稿及高雄縣政府警察局旗山分局通緝案件移送書各1 份在
    卷足徵（見本院卷第70、73頁），是其被通緝及緝獲之時間
    ，均係在中華民國96年罪犯減刑條例施行後，合於該條例所
    定減刑條件，茲減為如主文所示之刑，併就其經減得未逾6
    月有期徒刑之刑度，並斟酌被告係國小畢業，職業為工人，
    經濟狀況屬小康等情（見警詢筆錄受詢問人欄記載），依同
    條例第9 條諭知如主文所示易科罰金之折算標準。
據上論斷，應依刑事訴訟法第273 條之1 第1 項、第284 條之1
、第299 條第1 項前段，毒品危害防制條例第10條第1 項，刑法
第11條前段、第47條第1 項、第41條第1 項前段，中華民國九十
六年罪犯減刑條例第2 條第1 項第3 款、第7 條、第9 條，判決
如主文。
本案經檢察官陳麗琇到庭執行職務。
中    華    民    國    97    年     2    月    15    日
                  刑事第二庭    法  官  曾子珍
以上正本證明與原本無異。
如不服本判決應於收受本判決後10日內向本院提出上訴書狀，並
應敘述具體理由，如未敘述上訴理由者，應於上訴期間屆滿後20
日內補提理由書狀於本院（均須按他造當事人之人數附繕本）「
切勿逕送上級法院」。
中    華    民    國    97    年    2     月    15    日
                                書記官  王翌翔
附錄本件論罪法條：
毒品危害防制條例第10條第1項
施用第一級毒品者，處 6 月以上 5 年以下有期徒刑。


司法院資訊處製作；財團法人民間司法改革基金會備份。
